# IPO申报涉及的历史沿革中的股份支付问题

提问人：djcqq 时间：2020-03-11 08:05:30
求助陈老师及各位老师：
A公司拟申报ipo，申报期为17-19年。 2015 年 3 月A公司控股股东与公司某高管签订股权转让协议，将其持有的公司 100 万股（ 1 元每股）转让给该高管，转让协议同时约定：接受公司高管聘任，任期不得少于 6 年，若因自身原因导致的提前离职，则需按照原价将该股份转回控股股东，除此之外无业绩条件。 2015 年 5 月PE入股A公司，入股价格为 8 元每股。
首发 50 条，发行人报告期内为获取职工和其他方提供服务而授予股份的交易， 在编制申报会计报表时， 应按照《企业会计准则第1 1 号——股份支付》 相关规定进行处理。对于设定服务期限条件的股份支付，可以采用恰当的方法在服务期限内进行分摊，并计入经常性损益。
高管获得股份价格明显低于PE价格，因此应认定为股份支付。
疑问： 1 ）该高管获得股权时，为非报告期，是否用追溯调整？如追溯调整是按照一次确认，还是按照服务期限分摊？如果按照服务期限分摊，会涉及到申报期间的损益调整。
2 ）如追溯调整，所得税如何处理？

回答人：chenyiwei
1 、如果确定此次股份支付存在等待期，需在等待期内摊销确认股份支付费用的，则由于其等待期可能长达 6 年，即申报期全部或部分包含在该等待期内，故也应当进行追溯调整。本案例倾向于按服务期限分摊，并按惯例在申报IPO材料前进行加速可行权的会计处理。
2 、所得税方面，由于本案例中的股份支付是实际控制人向激励对象转让存量股份，不涉及发行人增发股份，故发行人自身不能在税前扣除股份支付费用。